臺灣桃園地方法院民事裁定　　　　　　　101年度抗字第163號
抗　告　人　佑長鋼鐵有限公司
兼　法　定
代　理　人　葉鳳珠
抗　告　人　曹淳郁
相　對　人　中租迪和股份有限公司
法定代理人　陳鳳龍
上列當事人間聲請本票裁定事件，抗告人對於中華民國101 年9
月13日本院司法事務官101 年度司票字第5786號第一審裁定提起
抗告，本院裁定如下：
    主  文
抗告駁回。
抗告程序費用新臺幣壹仟元由抗告人負擔。
    理  由
一、按本票執票人，依票據法第123 條之規定，聲請法院裁定許
    可對發票人強制執行，係屬非訟事件，此項聲請之裁定，及
    抗告法院之裁定，僅依非訟事件程序，以審查強制執行許可
    與否，並無確定實體上法律關係存否之效力。又本票既載明
    免除作成拒絕證書，則執票人聲請裁定准予強制執行，自毋
    庸提出已為付款提示之證據。發票人如主張執票人未為提示
    ，依票據法第124 條準用同法第95條但書之規定，應由發票
    人負舉證之責，最高法院84年台抗字第22號裁定意旨可資參
    照。
二、抗告意旨略以：抗告人雖於民國100 年3 月31日共同簽發免
    除作成拒絕證書之本票乙紙（下稱系爭本票），系爭本票記
    載到期日為101 年8 月13日，又該本票縱有免除作成拒絕證
    書之記載，依票據法第69條第1 項、第85條第1 項、第95條
    、第104 條及第124 條規定，仍應於所定期限遵期為付款之
    提示，然本件相對人（即執票人）顯未遵期為付款提示，依
    法即應喪失對抗告人（即發票人）佑長鋼鐵有限公司、曹淳
    郁及葉鳳珠之追索權，自應駁回相對人之聲請，原裁定顯有
    違誤，爰依法抗告，請求廢棄原裁定等語。
三、經查，相對人主張伊執有抗告人簽發、免除作成拒絕證書之
    系爭本票未獲清償之事實，據其提出系爭本票乙紙為證，經
    原審核對後，將本票原本發還而留本票影本附卷，並裁定准
    予強制執行。本院審核系爭本票形式上必要記載事項俱屬記
    載完全。又系爭本票固未記載發票地，惟依票據法第120 條
    第4 項應以共同發票人即抗告人葉鳳珠、曹淳郁住所地為發
    票地（民事訴訟法第20條參照）；另雖未記載付款地，依票
    據法第120 條第5 項規定，以發票地為付款地，核屬本院轄
    區，原裁定准予強制執行，形式上審查即無不合。抗告意旨
    雖以系爭本票未遵期提示云云。惟系爭本票上既載明「免除
    作成拒絕證書」，抗告人抗辯相對人尚未提示，依上揭最高
    法院裁定意旨，自應由抗告人負擔舉證責任，抗告人既未舉
    證，其主張顯非可採。從而，原審法院裁定准予強制執行，
    並無不當。抗告意旨指摘原裁定不當，求予廢棄，為無理由
    ，應予駁回。
四、據上論結，本件抗告為無理由，依非訟事件法第46條、第21
    條第2 項、第24條第1 項，民事訴訟法第495 條之1 第1 項
    、第449 條第1 項、第95條、第78條，裁定如主文。
中    華    民    國  100     年    10    月    26    日
                  民事第二庭審判長法  官  劉佩宜
                                  法  官  游智棋
                                  法  官  張金柱
正本係照原本作成。
如不服本裁定，僅得於收受本裁定正本送達後10日內，以適用法
規顯有錯誤為理由，向本院提出再抗告狀，（須附繕本2 份及繳
納再抗告裁判費新臺幣1,000 元），經本院許可後紿可再抗告。
中    華    民    國   101    年    10    月    29    日
                                  書記官  葉靜瑜